# 土地上的建筑物与土地摊销年限相同吗?

提问人：lillie56 时间：2011-01-25 11:04:18
我们公司马上要搬迁，新购置了土地并在土地上建了厂房，土地使用权 50 年，土地上的厂房是应该按 50 年摊销呢，还是按照房屋建筑物 20 年折旧？请教了，先谢过。

回答人：chenyiwei
回复 楼主 lillie56 的帖子土地使用权和房屋建筑物在各自的使用年限内分别计提摊销和折旧。

提问人：ganshijun2011 时间：2011-10-18 18:22:06
如：某公司的土地和房屋均单独计算，分开摊销，且该房屋建筑在该土地上，若该房屋建筑部分出租，转为投资性房地产，如何核算该投资性房地产的摊销？
个人认为，可以单独计算，分开摊销，折旧年限同陈版的意见。
回复 楼主 lillie56 的帖子 土地使用权和房屋建筑物在各自的使用年限内分别计提摊销和折旧。

回答人：chenyiwei
赞同，基本原则就是：能够单独区分的，就在各自的使用年限内摊销，而无论是作为固定资产还是投资性房地产。这只是用途不同，对可使用年限一般无直接影响。

提问人：qiuyuesa 时间：2014-09-03 23:41:14
陈版，如果房屋建筑物的使用年限比土地使用权剩余摊销年限长的话，房屋建筑物计提折旧的年限可以选用比土地使用权摊销更长的年限么？ 如果可以的话，如何考虑土地使用权到期，无法保证企业继续拥有土地使用权，那么房屋建筑物是否还可以正常使用的问题？ 谢谢！

回答人：chenyiwei
在实务中这种情况还比较少见。要解决这个问题。关键是法律上对土地使用权到期后的后续处理要有明确规定（目前《物权法》中只有“住宅建设用地使用权期间届满的，自动续期非住宅建设用地使用权期间届满后的续期，依照法律规定办理。该土地上的房屋及其他不动产的归属，有约定的，按照约定；没有约定或者约定不明确的，依照法律、行政法规的规定办理”的原则性规定）。 在目前法律对此问题没有明确规定的情况下，基于谨慎原则的考虑，建议房屋建筑物的折旧年限不要超出土地使用权的剩余年限。

提问人：qiuyuesa 时间：2014-09-04 09:50:00
所以，如果能证明，等土地使用权到期后，公司对该房屋建筑物依然拥有所有权；或者能证明，等土地使用权到期后，公司对该土地使用权拥有续期的权利。那么，房屋建筑物的折旧年限长于土地使用权的摊销年限就是合理的，是么？（理论上来说，实务中怕是这种证明比较难获取）

回答人：chenyiwei
理论上可以这样说，但因为目前法律层面对土地使用权到期后的续期问题没有规定，因此事实上目前还不能作出这样的判断。

提问人：shirley610 时间：2014-09-25 11:14:27
老师请教个问题，如果以土地和房产投资入股，进行评估时能单独评估中房价和地价，那么在核算的时候是土地在无形资产核算 ，房屋在固定资产资产核算 ，并分别按其年限进行摊销还是房屋土地及所交契税都放在固定资产核算但按土地和房屋按不同年限分别摊销呢？

回答人：chenyiwei
按照无形资产会计准则应用指南之“六、土地使用权的处理”：
企业取得的土地使用权通常应确认为无形资产，但改变土地使用权用途，用于赚取租金或资本增值的，应当将其转为投资性房地产。
自行开发建造厂房等建筑物，相关的土地使用权与建筑物应当分别进行处理。外购土地及建筑物支付的价款应当在建筑物与土地使用权之间进行分配；难以合理分配的，应当全部作为固定资产。 企业（房地产开发）取得土地用于建造对外出售的房屋建筑物，相关的土地使用权账面价值应当计入所建造的房屋建筑物成本。

提问人：shirley610 时间：2014-10-11 13:36:26
另外请教您一个问题。 在审计A股份有限公司IPO项目时，A拟收购日本B公司，相关的股权转让协议、董事会变更的日本法律手续、中国商务部门的审批手续均已经在 9 月 30 日之前完成，但由于A未能在 9 月 30 日之前筹措到足够资金，未支付股权转让价款。报告截止日为 9 月 30 日。 能否根据下列事项判断B能纳入合并范围？
1 、股权转让双方签署股权转让不可撤销合同，主要约定事项：股权转让款是否支付不得成为股权转让协议撤销的理由。
2 、A公司将出具付款进度承诺。
3 、审计报告出具前，全额支付股权转让款。

回答人：chenyiwei
我理解按照你说的情况，在 930 确认合并交易完成（而不受股权转让款在资产负债表日尚未支付这一事实影响）的可能性还是比较大的。

提问人：2009masq 时间：2015-10-21 16:51:11
对于房地产企业来说，当时拿到某地块的土地使用权，当时财务将其作为存货处理，未摊销。但后来，因资金和市场的变化导致这个地块停滞没有开发，问这时是否需要将其转到无形资产予以摊销？

回答人：chenyiwei
如果虽然暂未开发，但持有目的不变的，则无需转为无形资产并摊销，但需谨慎考虑被认定为闲置土地和收回的风险，及其对财务报表总体的影响。

提问人：likaiyu 时间：2017-07-17 13:45:37
请问陈版主，如果购买的是二手厂房，购买环节价款上并无法区分土地和房屋的价款，对方也是开具一张发票且仅体现总额的请况下，设定摊销年限应该怎样设定呢？

回答人：chenyiwei
《〈企业会计准则第 6 号——无形资产〉应用指南》：
六、土地使用权的处理 企业取得的土地使用权通常应确认为无形资产，但改变土地使用权用途，用于赚取租金或资本增值的，应当将其转为投资性房地产。 自行开发建造厂房等建筑物，相关的土地使用权与建筑物应当分别进行处理。外购土地及建筑物支付的价款应当在建筑物与土地使用权之间进行分配；难以合理分配的，应当全部作为固定资产。 企业（房地产开发）取得土地用于建造对外出售的房屋建筑物，相关的土地使用权账面价值应当计入所建造的房屋建筑物成本。
如果根据上面加粗的规定将全部购买价款确认为固定资产的，则统一按房屋建筑物折旧年限。